【裁判字號】    98,聲,844
【裁判日期】    980713
【裁判案由】    返還提存物
【裁判全文】
臺灣桃園地方法院民事裁定               98年度聲字第844號
聲  請  人  乙○○
相  對  人  甲○○
上列當事人間聲請返還提存物事件，本院裁定如下：
    主  文
聲請駁回。
聲請費用由聲請人負擔。
    理  由
一、本件聲請意旨略以：聲請人前遵鈞院90年度重訴字第486 號
    民事判決，曾提供新台幣（下同）350 萬元為擔保金，並以
    鈞院92年度存字第2795號提存事件提存後，請求就相對人之
    財產予以假執行，並經鈞院以92年度執字第34840 號受理在
    案。茲因已無續行之必要，聲請人已聲請撤回執行程序，並
    已定20日以上期限催告相對人行使權利，惟相對人逾期未為
    任何權利之行使，為此，聲請人爰依民事訴訟法第104 條第
    1 項規定，請求鈞院准予返還擔保金。
二、按法院應依供擔保人之聲請，以裁定命返還其提存物或保證
    書，依民事訴訟法第106 條準用第104 條第1 項之規定，須
    符合下列各款情形之一者：（一）應供擔保之原因消滅者；
    （二）供擔保人證明受擔保利益人同意返還者；（三）訴訟
    終結後，供擔保人證明已定二十日以上之期間，催告受擔保
    利益人行使權利而未行使，或法院依供擔保人之聲請，通知
    受擔保利益人於一定期間內行使權利並向法院為行使權利之
    證明而未證明者。法院始得依供擔保人之聲請，裁定返還擔
    保金。
三、經查，本件聲請人主張之事實，固據聲請人提出本院90年度
    重訴字第486 號民事判決、92年度存字第2795號提存書、本
    院民事執行處92年度執字第34840 號函、中壢環北郵局存證
    信函暨收件回執等資料影本為證，並提出相對人已收受存證
    信函並同意聲請人取回擔保金之證明書、相對人戶籍謄本等
    資料資佐。惟查，本件經本院調閱上揭90年度重訴字第486
    號卷宗，聲請人所提起之請求所有權移轉登記等事件，在於
    第一審雖係受勝訴判決，惟相對人不服提起上訴後，聲請人
    已受敗訴判決確定，因此，聲請人供擔保之原因並未消滅。
    又查，聲請人以中壢環北郵局存證信函催告相對人行使權利
    ，惟查，收件回執上並無記載收件人姓名，且收件回執上所
    記載之收件日期係98年05月26日，但相對人於98年05月12日
    已出境，迄至98年06月30日尚未入境，亦即，相對人於98年
    05月26日應仍在國外，此情有內政部入出國及移民署函附之
    相對人甲○○入出國日期證明書一份在卷可稽。而查聲請人
    係於98年06月22日具狀聲請返還擔保金並同時提出相對人已
    收受存證信函及同意聲請人取回擔保金之證明書，惟按，因
    相對人於98年05月12日出境後，至98年06月30日仍尚未入境
    ，聲請人就上揭相對人的證明書究竟如何取得？是否屬實？
    亦非無疑。又查，本院於98年06月25日發函通知聲請人於五
    日內提出與證物五所載相對人已收受存證信函並同意聲請人
    取回擔保金之證明書上所蓋的印章相符合之相對人印鑑證明
    正本，然聲請人則具狀陳報無法如期提出相對人之印鑑證明
    正本。本件因聲請人所提出之相對人已收受存證信函並同意
    聲請人取回擔保金之證明書究竟如何取得？是否屬實？甚屬
    可疑，況且，本件擔保金額高達350 萬元，而相對人為求免
    於假執行亦提供反擔保金1,000 萬元，二者均非係屬一般的
    小數額，因此，本件應俟聲請人得以充分證明該份證明書之
    內容真實性，始得准許發還上揭擔保金，以兼顧保障相對人
    的權利。
四、綜上，本件聲請人應供擔保之原因並未消滅，又聲請人提出
    之中壢環北郵局存證信函收件回執上並無記載收件人姓名，
    而提出之相對人已經收受存證信函並同意聲請人取回擔保金
    之證明書尚難認真實，因此，未能證明已定20日以上之期間
    催告受擔保利益人，亦未能證明受擔保利益人（即相對人）
    同意返還。本件聲請人之聲請，尚不符合返還擔保金之要件
    ，不應准許，應予駁回之。
五、依民事訴訟法第95條、第78條、裁定如主文。
中    華    民    國    98    年    7     月    13    日
                  民事第二庭  法  官  呂仲玉
上列正本證明與原本無異。
如不服本裁定，應於送達後10日內向本院提出抗告狀，並應繳納
抗告裁判費新台幣1,000 元。
中    華    民    國    98    年    7     月    13    日
                              書記官  賴柏仲


司法院資訊處製作；財團法人民間司法改革基金會備份。
